臺中高等行政法院裁定
111年度簡上字第12號
上  訴  人  臺中市政府                                 
代  表  人  盧秀燕              
訴訟代理人  姜俊豪              
            巫豐哲              
被 上訴 人  台灣電力股份有限公司

代  表  人  曾文生              
訴訟代理人  邱寶弘  律師
上列當事人間勞動基準法事件，上訴人對於中華民國111年1月18
日臺灣臺中地方法院110年度簡更一字第2號行政訴訟判決，提起
上訴，本院裁定如下：
    主  文
上訴駁回。
上訴審訴訟費用由上訴人負擔。
    理  由
本件被上訴代表人原為楊偉甫，訴訟中變更為曾文生，業據被
  上訴人新任代表人曾文生提出承受訴訟狀聲明承受訴訟（本院
  卷第61-65頁），核無不合，應予准許。
按「受發回或發交之高等行政法院，應以最高行政法院所為廢
  棄理由之法律上判斷為其判決基礎。」為行政訴訟法第260條
  第3項所規定。此規定，依同法第236條之2第3項規定，並準用
  於簡易訴訟程序之上訴。
被上訴人經營電力供應業，為適用勞動基準法（下稱勞基法）
  之行業，上訴人勞工局於民國108年4月22日及8月19日對被上
  訴人所屬臺中發電廠（下稱臺中發電廠）實施勞動檢查，發現
  被上訴人使勞工黃榮燦、李文添、謝志森、陳平、葉建政（原
  判決誤載為「葉志政」）於107年10月10日國慶假日出勤工作
  ，未依規定加倍發給工資，違反勞基法第39條規定。案經上訴
  人審查屬實，以108年9月27日府授勞動字第1080231117號行政
  裁處書，依同法第79條第1項第1款規定，裁處罰鍰新臺幣（下
  同）2萬元（下稱原處分）。被上訴人不服，提起訴願遭駁回
  後，提起撤銷訴訟，經臺灣臺中地方法院行政訴訟庭（下稱原
  審法院）以109年度簡字第28號行政訴訟判決撤銷訴願決定及
  原處分，上訴人不服，提起上訴後為本院以109年度簡上字第2
  9號判決（下稱發回判決)廢棄，發回原審法院更為審理。原審
  法院嗣以110年度簡更一字第2號行政訴訟判決（下稱原判決）
  ，以被上訴人於107年度前排定輪值班表，將輪值班表發交臺
  中發電廠勞工，被上訴人員工黃榮燦、李文添、謝志森、陳平
  、葉建政於107年10月10日前已知悉其等須於該日前往輪值上
  班，均未表示異議，既然系爭勞工不表異議於該日前往上班，
  可認該班表之安排及該年度國慶假日須上班，已獲系爭勞工之
  默示同意；且依該輪值班表之排班方式，可認國定假日排班輪
  值，形同與一般工作日對調，調移後之國慶假日已成為工作日
  ，因此系爭勞工於該國定假日出勤工作，尚不生加倍發給工資
  問題為由，判決撤銷訴願決定及原處分。上訴人不服，遂提起
  本件上訴。
經查，本件為經原審法院判決後上訴，由本院發回原審法院更
  為審理判決後，再為上訴之案件。發回判決理由謂：雇主因業
  務或營運之需要，而採行輪值制度時，對於勞基法第37條所定
  之國定假日，如排定勞工值勤以致發生休假日與其他工作日對
  調之情形，為保障勞工於國定假日休假之權利，加強勞雇關係
  ，休假日與工作日對調應取得個別勞工同意，其同意不限於明
  示，默示亦可。所謂默示之同意，並非單純之沉默，應觀察表
  意人之舉動及其他情事，是否已達足以間接推知其同意之程度
  。就本案之情形而言，如事前已排定輪值表，使勞工明確知悉
  所經對調之休假日及工作日，並經其無異議而依輪值表上班，
  始足認其已默示同意對調。因此發回判決要求原審法院更為審
  理時，應重新調查審認被上訴人於原審主張被上訴人於每年年
  度前均會排定輪值班表，經由工會（即被上訴人工會第九分會
  ）同意後，再將輪值班表發交勞工，勞工即依班表輪值，此種
  模式是否已足認已獲勞工「默示」同意；被上訴人命勞工黃榮
  燦、李文添、謝志森、陳平、葉建政於107年10月10日國慶假
  日輪值工作，是否已取得上開勞工個別明示或默示同意，應予
  辨明。故發回判決已就國定假日與工作日調移應取得勞工個別
  同意及如何適用勞基法第39條作成法律上判斷，依前開行政訴
  訟法第236條之2第3項及第260條第3項規定，原審法院更為審
  理時，應以之作為判決基礎，受該見解之拘束。
次按對於簡易案件之判決提起上訴，非以其違背法令為理由，
  不得為之，且應於上訴理由中表明原判決所違背之法令及其具
  體內容之事由，或表明依訴訟資料可認為原判決有違背法令之
  具體事實之事由，行政訴訟法第235條第2項及第236條之1規定
  甚明。是對於簡易案件之判決提起上訴，非以其違背法令，且
  於上訴理由中表明上開事由之一者，即屬不應准許，應認為不
  合法而駁回之。又依同法第236條之2第3項、第243條第1項規
  定，判決不適用法規或適用不當者，為違背法令；而判決有第
  243條第2項所列各款情形之一者，為當然違背法令。故當事人
  對於簡易案件之判決提起上訴，依行政訴訟法第236條之2第3
  項、第243條第1項規定，以判決有不適用法規或適用不當為理
  由時，其上訴狀或理由書應表明原判決所違背之法令及其具體
  內容；若係成文法以外之法則，應揭示該法則之旨趣，倘為司
  法院解釋，則為揭示該解釋之字號或其內容。又以行政訴訟法
  第236條之2第3項、第243條第2項所列各款情形為理由時，其
  上訴狀或理由書，應揭示合於該條項各款之事實。上訴狀或理
  由書如未依此項方法表明者，即難認為已對判決之違背法令有
  具體指摘，其上訴難認為合法。
上訴意旨略以：縱使審認勞工黃榮燦有默示同意國定假日調移
  ，惟依據被上訴人之「台灣電力公司值班人員輪值待遇計發原
  則」及排班表等資料，輪班制之勞工每年休假日數，其係採相
  較於辦公日曆表一般人員上班日（時）數相比，如有多出勤，
  如係國定假日情形，先給予國定假日出勤加倍工資，剩餘天數
  再核給休息日出勤工資。又被上訴人於前一年度將輪班人員分
  為A、B、C、D班並訂有排班表，並要求勞工依照排班表出勤，
  是以，被上訴人此等排班做法，無異於使勞工一次性向後拋棄
  自行排定行使國定假日之權利，且全年度調移無異於規避給予
  國定假日或適逢例假日、休息日者應予補休。被上訴人未能「
  確明」所調移應放假日之休假日期，使主管機關日後無法進行
  實質審查，均不符勞動部104年4月23日勞動條一字第10401306
  97號函釋及相關判決之意旨，原審漏未審酌，僅憑勞工黃榮燦
  默示同意國定假日調移，即認被上訴人實施國定假日調移適法
  ，即有違背法令情事。並聲明：原判決廢棄。
然查，原判決認本件上訴人處罰被上訴人是否適法，應以被上
  訴人命勞工黃榮燦、李文添、謝志森、陳平、葉建政於107年1
  0月10日國慶假日輪值工作，是否取得上開勞工個別明示或默
  示同意為斷；且所謂默示之同意，並非單純之沉默，應觀察表
  意人之舉動及其他情事，是否已達足以間接推知其同意之程度
  ；且查被上訴人於107年度前排定輪值班表，將輪值班表發交
  臺中發電廠勞工，被上訴人之勞工黃榮燦、李文添、謝志森、
  陳平、葉建政於107年10月10日前已知悉他們須於該日前往輪
  值上班，均未表示異議，勞工黃榮燦縱然認為被上訴人應發給
  加倍工資，但不論被上訴人發給加倍工資與否，其均會於該日
  前往輪值上班，與其他勞工並無不同；既然勞工黃榮燦不表異
  議於該日前往上班，可認該班表之安排及該年度國慶假日須上
  班，已獲勞工黃榮燦之默示同意；且依該輪值班表之排班方式
  ，可認國定假日排班輪值，形同與一般工作日對調，調移後之
  國慶假日已成為工作日，因此勞工黃榮燦於該國定假日出勤工
  作，尚不生加倍發給工資問題，上訴人以108年9月27日府授勞
  動字第1080231117號行政裁決書依勞基法第79條第1項第1款規
  定，裁處罰鍰2萬元，認事用法有誤，乃為被上訴人有利之認
  定，而將原處分撤銷。已於判決理由說明其認定事實之依據，
  已依發回判決意旨為事實之調查，並於判決中已詳細論述其事
  實認定之依據及得心證之理由。　　
上訴意旨以原判決有不備理由或理由矛盾情事，提起本件上訴
  ，固以原判決違背法令為由，惟究其上訴理由意旨，無非僅係
  其於本院前審所為之主張，為發回判決所不採者，再以其主觀
  歧異之見解，再為爭執；或就屬事實認定之事實審職權行使事
  項，為抽象主張。對原判決究有何不適用法規、適用法規不當
  ，及有何行政訴訟法第243條第2項所列各款情形，並未指出其
  具體違背法令之事實及其內容，依前揭規定及說明，難認上訴
  人已對原判決有違背法令情事，有為具體指摘，上訴人之上訴
  為不合法，應予駁回。
結論：本件上訴為不合法，應予駁回。　　
中　　華　　民　　國 　111 　年　    5 　 月　  26　　日
                臺中高等行政法院第二庭
                          審判長法  官　劉  錫  賢
                                法  官  楊  蕙  芬
                                法  官  林  靜  雯
以上正本證明與原本無異。
本裁定不得抗告。
中　　華　　民　　國 　111 　年　    5 　 月　  26　　日
                                書記官  黃  毓  臻